Inventaris van de Archieven van de Schout en Schepenen, van de Schepenen en van de Subalterne Rechtbanken
Stadsarchief Amsterdam
- Civiele Zaken, 2
  - Requesten met dipositien, 2.2
    - Schepenen minuut register. 1677-1795 jan. 17. N.B. Requestenmet dispositiën., Vb; Schout en schepenen
      - 1777 dec. 18-1778 aug. 5. Met klapper., 1023
      - 1778 mrt. 13-1778 nov. 19. Met klapper., 1024
      - 1778 mei 27-1778 dec. 15. Met klapper., 1025
      - 1778 aug. 25-1779 mei 4. Met klapper., 1026
      - 1778 dec. 17-1779 aug. 26. Met klapper., 1027
      - 1779 mrt. 23-1779 sep. 23. Met klapper., 1028
      - 1779 apr. 29-1780 mrt. 24. Met klapper., 1029
      - 1779 sep. 24-1780 apr. 2. Met klapper., 1030
      - 1779 mrt. 19-1780 oct. 17. Met klapper., 1031
      - 1780 feb. 23-1780 oct. 20. Met klapper., 1032
      - 1780 mrt. 8-1780 nov. 9. Met klapper., 1033
      - 1780 juli 7-1781 mrt. 2. Met klapper., 1034
      - 1780 nov. 9-1781 apr. 3. Met klapper., 1035
      - 1780 dec. 14-1781 dec. 24. Met klapper., 1036
      - 1781 mrt. 2-1781 juli 5. Met klapper., 1037
      - 1781 apr. 4-1781 dec. 24. Met klapper., 1038
      - 1781 aug. 30-1782 apr. 8. Met klapper., 1039
      - 1781 nov. 2-1782 apr. 18. Met klapper., 1040
      - 1782 mrt. 30-1782 nov. 8. Met klapper., 1041
      - 1782 apr. 18-1782 nov. 8. Met klapper., 1042
      - 1782 mei 8-1783 mrt. 25. Met klapper., 1043
      - 1782 nov. 1-1783 juli 18. Met klapper., 1044
      - 1782 nov. 6-1783 juli 27. Met klapper., 1045
      - 1783 apr. 17-1783 dec. 10. Met klapper., 1046
      - 1783 juni 6-1784 feb. 25. Met klapper., 1047
      - 1783 juli 4-1784 feb. 26. Met klapper., 1048
      - 1783 dec. 16-1784 juni 30. Met klapper., 1049
      - 1784 feb. 27-1784 sep. 27. Met klapper., 1050
      - 1784 mrt. 11-1784 oct. 22. Met klapper., 1051
      - 1784 juli 8-1785 mrt. 31. Met klapper., 1052
      - 1784 juli 17-1785 mrt. 22. Met klapper., 1053
      - 1785 feb. 15-1785 aug. 3. Met klapper., 1054
      - 1785 feb. 17-1785 sep. 14. Met klapper., 1055
      - 1785 mei 7-1786 sep. 23. Met klapper., 1056
      - 1785 aug. 29-1786 mrt. 29. Met klapper., 1057
      - 1785 sep. 5-1786 sep. 14. Met klapper., 1058
      - 1786 feb. 28-1786 dec. 13. Met klapper., 1059
      - 1786 apr. 20-1786 dec. 19. Met klapper., 1060
      - 1786 oct. 13-1787 mrt. 27. Met klapper., 1061
      - 1786 dec. 16-1787 juli 10. Met klapper., 1062
      - 1787 mrt. 22-1787 sep. 5. Met klapper., 1063
      - 1787 mei 18-1788 mrt. 29. Met klapper., 1064
      - 1787 aug. 5-1788 apr. 30. Met klapper., 1065
      - 1787 aug. 8-1788 juni 18. Met klapper., 1066
      - 1788 juli 11-1788 oct. 21. Met klapper., 1067
      - 1788 mei 10-1788 dec. 2. Met klapper., 1068
      - 1788 aug. 2-1789 feb. 4. Met klapper., 1069
      - 1788 nov. 27-1789 juni 30. Met klapper., 1070
      - 1789 jan. 29-1789 juli 7. Met klapper., 1071
      - 1789 feb. 10-1789 sep. 26. Met klapper., 1072
      - 1789 juli 3-1790 feb. 12. Met klapper., 1073
      - 1789 juli 17-1790 mrt. 29. Met klapper., 1074
      - 1789 nov. 18-1790 mei 19. Met klapper., 1075
      - 1790 mrt. 23-1790 nov. 12. Met klapper., 1076
      - 1790 mrt. 26-1791 feb. 22. Met klapper., 1077
      - 1790 mei 18-1791 mrt. 10. Met klapper., 1078
      - 1790 dec. 2-1791 juni 28. Met klapper., 1079
      - 1791 mrt. 8-1791 sep. 8. Met klapper., 1080
      - 1791 juni 21-1792 jan. 17. Met klapper., 1081
      - 1791 sep. 7-1792 mrt. 23. Met klapper., 1082
      - 1791 dec. 7-1792 juni 21. Met klapper., 1083
      - 1792 mrt. 27-1792 oct. 26. Met klapper., 1084
      - 1792 juli 6-1793 feb. 19. Met klapper., 1085
      - 1792 oct. 26-1794 feb. 7. Met klapper., 1086
      - 1792 oct.31-1793 mei 15. Met klapper., 1087
      - 1793 jan. 10-1793 sep. 6. Met klapper., 1088
      - 1793 mei 23-1794 feb. 11. Met klapper., 1089
      - 1793 juni 17-1794 feb. 13. Met klapper., 1090
      - 1793 dec. 17-1794 oct. 28. Met klapper., 1091
      - 1794 jan. 29-1795 juni 25. Met klapper., 1092
      - 1794 feb. 19-1795 mei 28. Met klapper., 1093
      - 1794 mei 16-1795 mei 12. Met klapper., 1094
      - 1794 mei 30-1795 mei 12. Met klapper., 1095
      - 1795 jan. 13-1795 jan. 17. Met klapper., 1096
      - Verzoek aan schepenen betreffende erfenissen, ca. 1800; 2318C; 1 stuk
    - Comité van Just. Minuut register. 1795 jan. 24-1803 nov. 29. N.B. Requesten met dispositiën., 1097-1135; Schout en schepenen
      - 1795 jan. 24-1795 juni 3. Met klapper., 1097
      - 1795 jan. 28-1796 mrt. 11. Met klapper., 1098
      - 1795 jan. 28-1796 apr. 16. Met klapper., 1099
      - 1795 juli 3-1800 apr. 30. Met klapper., 1100
      - 1795 oct. 15-1801 jan. 11. Met klapper., 1101
      - 1795 dec. 16-1797 mei 2. Met klapper., 1102
      - 1796 apr. 13-1797 mei 10. Met klapper., 1103
      - 1796 juni 28-1797 aug. 9. Met klapper., 1104
      - 1796 dec. 9-1799 apr. 19. Met klapper., 1105
      - 1797 mrt. 8-1799 aug. 27. Met klapper., 1106
      - 1797 mei 13-1798 aug. 30. Met klapper., 1107
      - 1797 juni 3-1798 feb. 13. Met klapper., 1108
      - 1797 oct. 20-1798 sep. 18. Met klapper., 1109
      - 1798 feb. 14-1799 apr. 4. Met klapper., 1110
      - 1798 mei 23-1801 apr. 27. Met klapper., 1111
      - 1797 nov. 20-1800 mei 3. Met klapper., 1112
      - 1798 juli 31-1800 apr. 18. Met klapper., 1113
      - 1799 jan. 11-1799 nov. 8. Met klapper., 1114
      - 1799 apr. 3-1801 jan. 20. Met klapper., 1115
      - 1799 juni 28-1801 juni 27. Met klapper., 1116
      - 1799 sep. 21-1802 mrt. 25. Met klapper., 1117
      - 1800 jan. 16-1802 feb. 19. Met klapper., 1118
      - 1800 juni 23-1801 aug. 5. Met klapper., 1119
      - 1800 aug. 26-1801 oct. 12. Met klapper., 1120
      - 1800 sep. 9-1802 feb. 3. Met klapper., 1121
      - 1800 dec. 17-1803 aug. 15. Met klapper., 1122
      - 1801 feb. 7-1802 apr. 14. Met klapper., 1123
      - 1801 apr. 23-1803 mei 17. Met klapper., 1124
      - 1801 aug. 20-1802 dec. 16. Met klapper. N.B. Zie 1166., 1125
      - 1802 aug. 27-1803 jan. 3. Met klapper., 1126
      - 1802 apr. 13-1803 mei 15. Met klapper., 1127
      - 1802 apr. 26-1802 nov. 26. Met klapper., 1128
      - 1802 juni 30-1803 juli 13. Met klapper., 1129
      - 1802 sep. 16-1804 jan. 19. Met klapper., 1130
      - 1803 mrt. 18-1804 jan. 17. Met klapper., 1131
      - 1803 mrt. 23-1803 sep. 3. Met klapper., 1132
      - 1803 mei 24-1804 jan. 13. Met klapper., 1133
      - 1803 juni 30-1803 juli 15. Met klapper., 1134
      - 1803 oct. 19-1803 nov. 29. Met klapper., 1135
    - Schepenen minuut register. 1804 jan. 25-1808 dec. 23. N.B. Requesten met dispositiën., 1136-1166; Schout en schepenen
      - 1804 jan. 25-1805 mrt. 19. Met klapper., 1136
      - 1804 jan. 26-1805 apr. 9. Met klapper., 1137
      - 1804 jan. 26-1805 mrt. 28. Met klapper., 1138
      - 1804 mrt. 29-1805 mei 25. Met klapper., 1139
      - 1804 juli 6-1807 oct. 30. Met klapper., 1140
      - 1804 nov. 20-1805 nov. 21. Met klapper., 1141
      - 1804 nov. 29-1805 dec. 9. Met klapper., 1142
      - 1805 mrt. 12-1808 aug. 10. Met klapper., 1143
      - 1805 nov. 27-1807 feb. 20. Met klapper., 1144
      - 1805 nov. 29-1807 mrt. 5. Met klapper., 1145
      - 1806 apr. 10-1807 mrt. 13. Met klapper., 1146
      - 1807 jan. 8-1808 aug. 9. Met klapper., 1147
      - 1807 feb. 20-1808 mrt. 8. Met klapper., 1148
      - 1807 feb. 27-1808 oct. 26. Met klapper., 1149
      - 1807 mrt. 16-1809 oct. 10. Met klapper., 1150
      - 1807 aug. 17-1808 nov. 21. Met klapper., 1151
      - 1808 mrt. 9-1808 dec. 2. Met klapper., 1152
      - 1808 apr. 6-1810 sep. 26. Met klapper., 1153
      - 1808 sep. 13-1809 dec. 18. Met klapper., 1154
      - 1808 sep. 16-1809 oct. 25. Met klapper., 1155
      - 1808 nov. 11-1810 dec. 7. Met klapper., 1156
      - 1808 dec. 7-1810 juli 7. Met klapper., 1157
      - 1809 jan. 4-1810 mrt. 13. Met klapper., 1158
      - 1809 oct. 11-1811 jan. 8. Met klapper., 1159
      - 1809 dec. 18-1810 nov. 7. Met klapper., 1160
      - 1810 mrt. 6-1811 feb. 27. Met klapper., 1161
      - 1810 mrt. 28-1811 feb. 27. Met klapper., 1162
      - 1810 mrt. 27-1811 feb. 27. Met klapper., 1163
      - 1810 apr. 27-1811 feb. 26. Met klapper., 1164
      - 1811 feb. 13-1811 feb. 27. Met klapper., 1165
      - 1802 sep. 25-1808 dec. 23. Met klapper. N.B. Zie 1125-1157- 17 folio., 1166
    - Minuut reg. Van personen die hunne goederen niet mogen verkopen of belasten., 1712 - 1811; Vb; Schout en schepenen
      - Ongeveer 1712-1799., 1167
      - Rekeningen en verantwoording der curatele van Cornelis van Barel, 1789 - 1797; 2318D; 1 omslag
      - Ongeveer 1803-1811., 1168
    - Reg. van sequesters met annotatien omtrent de boedel., 1693 - 1811; 1169-1253; Schout en schepenen
      - 1693 - 1745, 1169
      - Met klapper., 1746 - 1751; 1170
      - Met klapper., 1750 - 1754; 1171
      - 1752 - 1754, 1172
      - 1752 - 1755, 1173
      - 1750 - 1754, 1174
      - 1752 - 1753, 1175
      - 1753 - 1755, 1176
      - 1755 - 1756, 1177
      - 1756 - 1757, 1178
      - 1757 - 1758, 1179
      - 1758 - 1759, 1180
      - 1759 - 1761, 1181
      - 1761 - 1762, 1182
      - 1762 - 1764, 1183
      - 1764 - 1765, 1184
      - 1765 - 1766, 1185
      - 1766 - 1767, 1186
      - 1767 - 1769, 1187
      - 1769 - 1770, 1188
      - 1770 - 1771, 1189
      - 1771 - 1772, 1190
      - 1772 - 1773, 1191
      - 1773 - 1774, 1192
      - 1774 - 1775, 1193
      - 1775, 1194
      - 1775 - 1776, 1195
      - 1776 - 1777, 1196
      - 1777 - 1778, 1197
      - 1778 - 1779, 1198
      - 1779 - 1780, 1199
      - 1780, 1200
      - 1780 - 1781, 1201
      - 1781, 1202
      - 1781 - 1782, 1203
      - 1782 - 1783, 1204
      - 1783, 1205
      - 1783 - 1784, 1206
      - 1784 - 1785, 1207
      - 1785, 1208
      - 1785 - 1786, 1209
      - 1786, 1210
      - 1786 - 1787, 1211
      - 1787, 1212
      - 1788, 1213
      - 1788 - 1789, 1214
      - 1789 - 1790, 1215
      - 1790, 1216
      - 1790 - 1791, 1217
      - 1791, 1218
      - 1791 - 1792, 1219
      - 1792 - 1793, 1220
      - 1793, 1221
      - 1793 - 1794, 1222
      - 1794, 1223
      - 1794 - 1795, 1224
      - 1795, 1225
      - 1795 - 1796, 1226
      - 1796, 1227
      - 1796, 1228
      - 1797, 1229
      - 1798, 1230
      - 1799, 1231
      - 1800, 1232
      - 1801, 1233
      - 1801, 1234
      - 1802, 1235
      - 1802, 1236
      - 1803, 1237
      - 1803, 1238
      - 1804, 1239
      - 1804, 1240
      - 1805, 1241
      - 1805, 1242
      - 1806, 1243
      - 1806, 1244
      - 1807, 1245
      - 1807, 1246
      - 1808, 1247
      - 1808, 1248
      - 1809, 1249
      - 1809, 1250
      - 1810, 1251
      - 1810, 1252
      - 1811, 1253
    - Registers op bovengenoemden., 1804 - 1811; 1254-1255; Schout en schepenen
      - Vanaf 1751., 1254
      - Vanaf 1804., 1255
    - Reg. Van suppliant en gecommitteerden., 1693 - 1808; 1256-1257; Schout en schepenen
      - Klapper op de seq.volgens Reg. De paginatuur., 1693 - 1710; 1256
      - Klapper op de seq. Volgens Reg. De paginatuur., 1777 - 1808; 1257
    - Reg. Der 'Verantwoorde Commissien'. 1798-1799. Klapper op 1230 en 1231, ingenaaide., 1258; 1 katern; Schout en schepenen
    - Reg. Der door Schepenen geconfineerden met de requesten., 1686 - 1811; 1259-1285; Schout en schepenen
      - 1686 jan. 8-1695 jan. 25. Met klapper., 1259
      - 1695 jan. 30-1703 nov. 2. Met klapper., 1260
      - 1703 nov. 10-1713 feb. 8. Met klapper., 1261
      - 1713 mrt. 23-1719 aug. 29. Met klapper., 1262
      - 1719 aug. 8-1728 apr. 14. Met klapper., 1263
      - 1723 jan. 27-1735 nov. 15. Met klapper., 1264
      - 1734 jan. 29-1739 dec. 8. Met klapper., 1265
      - 1740 jan. 19-1749 jan. 30. Met klapper., 1266
      - 1749 jan. 28-1755 apr. 25. Met klapper., 1267
      - 1755 juni 13-1760 juni 19. Met klapper., 1268
      - 1760 juni 24-1765 sep. 6. Met klapper., 1269
      - 1765 juli 4-1772 jan. 16. Met klapper., 1270
      - 1769 oct. 6-1777 jan. 15. Met klapper., 1271
      - 1777 jan. 28-1787 feb. 13. Met klapper., 1272
      - 1787 apr. 20-1795 jan. 13., 1273
      - 1795 mei 1-1811 feb. 27. Met klapper., 1274
      - 1735 apr. 28-1768 apr. 1. Met klapper, loopt tot 1280?., 1275
      - 1768 sep. 16-1775 oct. 3. Met klapper., 1276
      - 1775 sep. 15-1783 oct. 10. Met klapper., 1277
      - 1783 oct. 16-1787 nov. 9. Met klapper., 1278
      - 1787 dec. 11-1794 dec. 30. Met klapper., 1279
      - 1795 feb. 18-1797 dec. 5. Met klapper., 1280
      - 1797 dec. 25-1799 dec. 3. Met klapper., 1281
      - 1799 dec. 6-1802 dec. 15. Met klapper., 1282
      - 1802 juni 16-1804 jan. 11. Met klapper., 1283
      - 1804 jan. 31-1809 sep. 23. Met klapper., 1284
      - 1809 aug. 25-1811 feb. 20. Met klapper., 1285
    - 1809 mei 27-1811 feb. 26. Met klapper., 1286; Schout en schepenen
    - Schep. Minuut reg. Der requesten met disp. Rooijmeesters gehoord., 1709 - 1811; 1287-1300; Schout en schepenen
      - 1709 dec. 10-1720 mei 16. Met klapper., 1287
      - 1720 apr. 16-1727 apr. 10. Met klapper., 1288
      - 1727 apr. 20-1732 mei 13. Met klapper., 1289
      - 1732 mei 13-1737 sep. 3. Met klapper., 1290
      - 1737 sep. 3-1743 mei 3. Met klapper., 1291
      - 1743 mei 5-1748 mrt. 28. Met klapper., 1292
      - 1748 apr. 9-1753 mei 8. Met klapper., 1293
      - 1753 mei 9-1759 apr. 4. Met klapper., 1294
      - 1759 mei 1-1765 apr. 25. Met klapper., 1295
      - 1772 jan. 3-1780 dec. 12. Met klapper., 1296
      - 1781 jan. 19-1791 aug. 10. Met klapper., 1297
      - 1791 aug. 19-1805 oct. 8. Met klapper., 1298
      - 1805 nov. 7-1810 oct. 12. Met klapper., 1299
      - 1810 mei 10-1811 feb. 13. Met klapper., 1300
    - Reg. Der requesten van de procureurs der gemeente. 1801 jan. 31-1803 sep. 6. Met klapper., 1301; Schout en schepenen
    - Reg. Der requesten van de Hoofd-Officier aan Schepenen met dispositien., 1810 - 1811; 1302-1303; Schout en schepenen
      - 1804 mrt. 20-1810 oct. 25. Met klapper., 1302
      - 1810 aug. 23-1811 feb. 14. Met klapper., 1303
    - Permissieboek tot Essay en versmelten van zilver. 1795 apr.3-1795 juni 16., 1304; Schout en schepenen
    - Advijzen van Schepenen op de requesten door de representanten van Amsterdam aan hen gerenvoyeerd., 1795 - 1804; 1305-1306; Schout en schepenen
      - 1795 aug. 8-1801 apr. 10. Met klapper., 1305
      - 1801 juli 8-1804 jan. 9. Met klapper., 1306
    - Advijzen van Schep. Op de requesten door de Wethouders aan hen gerenvoyeerd. 1804 feb. 1-1811 feb. 16. Met klapper., 1307; Schout en schepenen
    - Memorieboek van requesten aan de Staten van H. en W.Fr. Om ontslag van fideicommis., 1685 - 1798; 1308-1312; Schout en schepenen
      - 1685 juni 5-1701 jan. 15., 1308
      - 1701 jan. 18-1722 jan. 2., 1309
      - 1722 feb. 4-1744 jan. 31., 1310
      - 1744 oct. 14-1770 nov. 9., 1311
      - 1771 feb. 7-1798 feb. 2., 1312
    - Fragment van een request van Jan van Asperen aan de schepenen, 1662; 3417; 1 stuk
    - Requesten aan de Burgemeesters en/of de Hoge Heren van het Gerecht, 1639 - 1776; 3443; 1 pak
  - Gerechtelijke akten, 2.3
    - Schepenen minuut register van gerechtelijke acten., 1681 - 1808; 1313-1326; Schout en schepenen
      - 1681 dec. 24-1706 sep. 1. Met klapper., 1313
      - 1704 mrt. 12-1711 juli 27. Met klapper., 1314
      - 1711 mei 13-1717 nov. 16. Met klapper., 1315
      - 1717 nov. 23-1724 aug. 23. Met klapper., 1316
      - 1724 sep. 15-1729 juni 2. Met klapper., 1317
      - 1728 dec. 18-1735 aug. 24. Met klapper., 1318
      - 1735 apr. 1-1741 juli 20. Met klapper., 1319
      - 1741 sep. 14-1747 sep. 8. Met klapper., 1320
      - 1747 sep. 14-1753 juli 9. Met klapper., 1321
      - 1753 juli 10-1761 jan. 20. Met klapper., 1322
      - 1760 mrt. 8-1767 nov. 17. Met klapper., 1323
      - 1767 juli 29-1775 oct. 10. Met klapper., 1324
      - 1775 aug. 9-1786 jan. 6. Met klapper., 1325
      - 1786 apr. 6-1808 dec. 20. Met klapper., 1326
    - Memorieboek., 1679 - 1710; 1326A; Schout en schepenen
    - Minuut reg. Der gerecht. Acten voor Schep. En Comm. Van Justitie gepasseerd., 1796 - 1811; 1327-1330; Schout en schepenen
      - 1796 apr. 8-1809 aug. 30., 1327
      - 1809 juli 4-1809 dec. 27., 1328
      - 1804-1804. Geh. Kl., 1329
      - 1810 jan. 3-1811 feb. 27., 1330
    - Repartitieboek (bij desol. Boedels)., 1703 - 1800; 1331-1335; Schout en schepenen
      - 1703 dec. 7-1727 nov. 18. Met klapper. N.B. Zie desolate boedelkamer nr. 794/808., 1331
      - 1727 mei 15-1745 oct. 6. Met klapper., 1332
      - 1745 juli 6-1760 nov. 25. Met klapper., 1333
      - 1759 feb. 16-1778 apr. 28. Met klapper., 1334
      - 1773 juli 15-1800 apr. 8. Met klapper., 1335
    - Inventarissen voor Schep. Beëdigd. N.B. Zie 2319 en 2320., 1809 - 1811; 1336-1340; Schout en schepenen
      - 1809, 1336
      - 1-115., 1810; 1337
      - 118-169., 1810; 1338
      - 1811, 1339
      - Geh. Kl., 1340
    - Borgst. V.d. erven onder ben. V. inv. Ten behoeve van credit., 1781 - 1809; 2319-2320; 2 delen; Schout en schepenen
      - 1781 aug. 20-1799 dec. 10., 2319
      - 1800 feb. 11-1809 jan. 10., 2320
    - Reg. Van personen, welke bewijs hebben gedaan aan de minderjarigen. 1809 juli 14-1811 feb. 22. Met klapper., 1341; Schout en schepenen
    - Reg. Van huwelijkse voorwaarden., 1809 - 1811; 1342-1343; Schout en schepenen
      - 1809 mei 18-1810 mrt. 14. Met klapper., 1342
      - 1809 mrt. 14-1811 feb. 28. Met klapper., 1343
  - Behandeling der procedures, 2.4
    - Weetbrieven (uitgaande)., 1750 - 1811; 1344-1347; Schout en schepenen
      - 1750 oct. 2-1761 mrt. 17. Met klapper., 1344
      - 1761 oct. 18-1778 apr. 7. Met klapper., 1345
      - 1778 apr. 14-1779 feb. 14. Met klapper., 1346
      - 1779 mrt. 15-1811 feb. 27. Met klapper., 1347
    - Vierschaarboek. 1673 feb. 7-1675 aug. 16. Met klapper., 1348; Schout en schepenen
    - Vierschaarboek. 1681 sep. 2-1681 dec. 5. Met klapper., 1348A
    - Registers van Vierscharen., 1753 - 1811; 1349-1584; Schout en schepenen
      - 1753 feb. 13-1753 mrt. 16., 1349
      - 1753 tweede kwartaal., 1350
      - 1753 derde kwartaal., 1351
      - 1753 vierde kwartaal., 1352
      - 1754 eerste kwartaal., 1353
      - 1754 tweede kwartaal., 1354
      - 1754 derde kwartaal., 1355
      - 1754 vierde kwartaal., 1356
      - 1755 eerste kwartaal., 1357
      - 1755 tweede kwartaal., 1358
      - 1755 derde kwartaal., 1359
      - 1755 vierde kwartaal., 1360
      - 1756 eerste kwartaal., 1361
      - 1756 tweede kwartaal., 1362
      - 1756 derde kwartaal., 1363
      - 1756 vierde kwartaal., 1364
      - 1757 eerste kwartaal., 1365
      - 1757 tweede kwartaal., 1366
      - 1757 derde kwartaal., 1367
      - 1757 vierde kwartaal., 1368
      - 1758 eerste kwartaal., 1369
      - 1758 tweede kwartaal., 1370
      - 1758 derde kwartaal., 1371
      - 1758 vierde kwartaal., 1372
      - 1759 eerste kwartaal., 1373
      - 1759 tweede kwartaal., 1374
      - 1759 derde kwartaal., 1375
      - 1759 vierde kwartaal., 1376
      - 1760 eerste kwartaal., 1377
      - 1760 tweede kwartaal., 1378
      - 1760 derde kwartaal., 1379
      - 1760 vierde kwartaal., 1380
      - 1761 eerste kwartaal., 1381
      - 1761 tweede kwartaal., 1382
      - 1761 derde kwartaal., 1383
      - 1761 vierde kwartaal., 1384
      - 1762 eerste kwartaal., 1385
      - 1762 tweede kwartaal., 1386
      - 1762 derde kwartaal., 1387
      - 1762 vierde kwartaal., 1388
      - 1763 eerste kwartaal., 1389
      - 1763 tweede kwartaal., 1390
      - 1763 derde kwartaal., 1391
      - 1763 vierde kwartaal., 1392
      - 1764 eerste kwartaal., 1393
      - 1764 tweede kwartaal., 1394
      - 1764 derde kwartaal., 1395
      - 1764 vierde kwartaal., 1396
      - 1765 eerste kwartaal., 1397
      - 1765 tweede kwartaal., 1398
      - 1765 derde kwartaal., 1399
      - 1765 vierde kwartaal., 1400
      - 1766 eerste kwartaal., 1401
      - 1766 tweede kwartaal., 1402
      - 1766 derde kwartaal., 1403
      - 1766 vierde kwartaal., 1404
      - 1767 eerste kwartaal., 1405
      - 1767 tweede kwartaal., 1406
      - 1767 derde kwartaal., 1407
      - 1767 vierde kwartaal., 1408
      - 1768 eerste kwartaal., 1409
      - 1768 tweede kwartaal., 1410
      - 1768 derde kwartaal., 1411
      - 1768 vierde kwartaal., 1412
      - 1769 eerste kwartaal., 1413
      - 1769 tweede kwartaal., 1414
      - 1769 derde kwartaal., 1415
      - 1769 vierde kwartaal., 1416
      - 1770 eerste kwartaal., 1417
      - 1770 tweede kwartaal., 1418
      - 1770 derde kwartaal., 1419
      - 1770 vierde kwartaal., 1420
      - 1771 eerste kwartaal., 1421
      - 1771 tweede kwartaal., 1422
      - 1771 derde kwartaal., 1423
      - 1771 vierde kwartaal., 1424
      - 1772 eerste kwartaal., 1425
      - 1772 tweede kwartaal., 1426
      - 1772 derde kwartaal., 1427
      - 1772 vierde kwartaal., 1428
      - 1773 eerste kwartaal., 1429
      - 1773 tweede kwartaal., 1430
      - 1773 derde kwartaal., 1431
      - 1773 vierde kwartaal., 1432
      - 1774 eerste kwartaal., 1433
      - 1774 tweede kwartaal., 1434
      - 1774 derde kwartaal., 1435
      - 1774 vierde kwartaal., 1436
      - 1775 eerste kwartaal., 1437
      - 1775 tweede kwartaal., 1438
      - 1775 derde kwartaal., 1439
      - 1775 vierde kwartaal., 1440
      - 1776 eeste kwartaal., 1441
      - 1776 tweede kwartaal., 1442
      - 1776 derde kwartaal., 1443
      - 1776 vierde kwartaal., 1444
      - 1777 eerste kwartaal., 1445
      - 1777 tweede kwartaal., 1446
      - 1777 derde kwartaal., 1447
      - 1777 vierde kwartaal., 1448
      - 1778 eerste kwartaal., 1449
      - 1778 tweede kwartaal., 1450
      - 1778 derde kwartaal., 1451
      - 1778 vierde kwartaal., 1452
      - 1779 eerste kwartaal., 1453
      - 1779 tweede kwartaal., 1454
      - 1779 derde kwartaal., 1455
      - 1779 vierde kwartaal., 1456
      - 1780 eerste kwartaal., 1457
      - 1780 tweede kwartaal., 1458
      - 1780 derde kwartaal., 1459
      - 1780 vierde kwartaal., 1460
      - 1781 eerste kwartaal., 1461
      - 1781 tweede kwartaal., 1462
      - 1781 derde kwartaal., 1463
      - 1781 vierde kwartaal., 1464
      - 1782 eerste kwartaal., 1465
      - 1782 tweede kwartaal., 1466
      - 1782 derde kwartaal., 1467
      - 1782 vierde kwartaal., 1468
      - 1783 eerste kwartaal., 1469
      - 1783 tweede kwartaal., 1470
      - 1783 derde kwartaal., 1471
      - 1783 vierde kwartaal., 1472
      - 1784 eerste kwartaal., 1473
      - 1784 tweede kwartaal., 1474
      - 1784 derde kwartaal., 1475
      - 1784 vierde kwartaal., 1476
      - 1785 eerste kwartaal., 1477
      - 1785 tweede kwartaal., 1478
      - 1785 derde kwartaal., 1479
      - 1785 vierde kwartaal., 1480
      - 1786 eerste kwartaal., 1481
      - 1786 tweede kwartaal., 1482
      - 1786 derde kwartaal., 1483
      - 1786 vierde kwartaal., 1484
      - 1787 eerste kwartaal., 1485
      - 1787 tweede kwartaal., 1486
      - 1787 derde kwartaal., 1487
      - 1787 vierde kwartaal., 1488
      - 1788 eerste kwartaal., 1489
      - 1788 tweede kwartaal., 1490
      - 1788 derde kwartaal., 1491
      - 1788 vierde kwartaal., 1492
      - 1789 eerste kwartaal., 1493
      - 1789 tweede kwartaal., 1494
      - 1789 derde kwartaal., 1495
      - 1789 vierde kwartaal., 1496
      - 1790 eerste kwartaal., 1497
      - 1790 tweede kwartaal., 1498
      - 1790 derde kwartaal., 1499
      - 1790 vierde kwartaal., 1500
      - 1791 eerste kwartaal., 1501
      - 1791 tweede kwartaal., 1502
      - 1791 derde kwartaal., 1503
      - 1791 vierde kwartaal., 1504
      - 1792 eerste kwartaal., 1505
      - 1792 tweede kwartaal., 1506
      - 1792 derde kwartaal., 1507
      - 1792 vierde kwartaal., 1508
      - 1793 eerste kwartaal., 1509
      - 1793 tweede kwartaal., 1510
      - 1793 derde kwartaal., 1511
      - 1793 vierde kwartaal., 1512
      - 1794 eerste kwartaal., 1513
      - 1794 tweede kwartaal., 1514
      - 1794 derde kwartaal., 1515